# 陈老师，请问收入确认条件问题

提问人：会飞的鱼 222 时间：2019-01-22 22:35:02
陈老师，有家制造业公司按发货后客户签收后确认收入，但是其中有个别客户（非关联方）可能因资金周转困难或是想赖账，签收了 1000 万的货物，却只同意支付其中的 700 万，公司预计剩余的 300 万很可能收不回来，所以当年只确认了 700 万收入，并将 300 万收入对应的存货从库存商品转入发出商品，并 100 ％计提了存货跌价，但公司并不能提供实质性证据证明 300 万很可能收不回（工商查询该客户正常经营），也不排除来年又收回，收入确认的其中一条原则就是该经济利益很可能流入企业，那么对此只能是凭企业的主观判断来确定吗？函证 700 万收入对方也回函了，我们还能补充实施什么审计程序来证实其真实性？盼复，谢谢陈老师！

回答人：chenyiwei
不能仅仅依据管理层的判断，而是需要结合与该客户历史上的往来结算情况，对其近期财务状况和还款能力的了解，未来变动趋势的估计等多方面因素综合分析判断。

提问人：会飞的鱼 222 时间：2019-01-24 22:29:55
陈老师，现在券商对以上问题提出应按完工百分比法确认收入，但我们感觉企业目前按分阶段让客户签字验收后确认收入更合理谨慎，也更准确，望陈老师指点一二，在此谢过！！！

回答人：chenyiwei
目前按完工百分比更合理。但日后新准则执行后，更大可能是完工后一次性确认收入。